【裁判字號】    89,交聲,46
【裁判日期】    891229
【裁判案由】    違反道路交通管理處罰條例聲明異議
【裁判全文】
臺灣雲林地方法院交通事件裁定                      八十九年度交聲字第四六號
    原處分機關  公路局雲林監理站
    異  議  人  甲○○
    即受處分人
右列異議人即受處分人因違反道路交通管理處罰條例案件，對於公路局雲林監理站八
十九年十一月十五日所為之處分（原處分案號：雲監五字第裁七二─二七一三三號）
，聲明異議，本院裁定如左：
    主  文
異議駁回。
    理  由
一、本件聲明意旨略以：異議人於民國八十九年五月十三日，駕駛所有之自用小客車
    ，搭載異議人之配偶吳美玲及幼子發生車禍，因異議人需留在現場處理，且吳美
    玲因受驚嚇而逕行偕同幼子返家，惟並非因受傷就醫，又當時事出偶然，聲明異
    議人並未仔細察看配偶及幼子，且事後與配偶以電話聯繫時因聽聞彼等有疼痛感
    覺而誤以為彼等有受傷情形，始於警局訊問時答稱彼等受傷云云，然而事後發現
    彼等根本未受有傷害，此有吳美玲所出具之說明書足證，是本件與道路交通管理
    處罰條例第六十一條第二項之規定要件不符，原處分機關未予詳查，誤依警員舉
    發違反道路交通管理事件通知書，遽為裁處吊扣駕照六個月，顯有未合為由提出
    異議等云云。
二、按汽車駕駛人，駕駛汽車違反道路交通安全規則，因而肇事致人傷者，吊扣其駕
    駛執照三個月至六個月，道路交通管理處罰條例第六十一條第二項定有明文。
三、訊據異議人固不否認有於上開時、地駕車肇事，致其車上乘客即其配偶吳美玲因
    而受有臉部受傷之傷害，其幼子則因而受有傷害之事實，惟辯稱：吳美玲及其幼
    子所受傷害，經醫師診療後，均無大礙，且本件處罰過重云云。
四、經查：(1)本件原舉發機關雲林縣警察局北港分局北辰派出所警員，於八十九年五
    月十三日十六時二十五分許，在雲林縣北港鎮○○里○○○○路口執行交通勤務
    時，發現異議人所駕駛之車輛因疏未注意車前狀況，自後方追撞於交通號誌前等
    待綠燈後通行之前車，因而致其異議人車上之乘客即其配偶吳美玲及其幼子受有
    傷害等情，業據證人雲林縣警察局北港分局北辰派出所警員吳銘哲到庭證述屬實
    （見本院八十九年十二月二十一日訊問筆錄），且為異議人所不否認，並有雲林
    縣警察局道路交通事故處理紀錄登記簿一份在卷可稽，至異議人之配偶吳美玲及
    異議人之幼子所受傷勢是否無礙，並不影響其等確實受傷之事實，足見異議人確
    有上開違規之事實，甚為明確。(2)本件原舉發機關因異議人駕車肇事致人受傷而
    為舉發之行為，乃係本其執行公權力之專業立場所為舉發，自係合法正當，本件
    員警之舉發行為，於警察行政作為上，並無舉發違誤之情形，應屬合法正當。(3)
    至異議人認罰單之罰責過重不服一節，按受處分人若不服主管機關所為之罰鍰之
    處罰，得於接獲違反道路交通管理事件通知單後，應於十五日內，到達指定處所
    聽候裁決，道路交通管理處罰條例第九條第一項定有明文；異議人應到案日期為
    八十九年五月十八日，異議人逾期未依指定之期日至應到案之處所等候裁決亦未
    於應到案日期前為申訴，原處分機關爰依道路交通管理處罰條例第六十一條第二
    項規定，處以吊扣駕駛執照六個月，上開裁罰並未逾越上開法律所規定裁罰之範
    圍，自屬合法允當。是異議人上開所辯，委無足取。此外，本院就原處分機關所
    為之處分，經調查結果亦查無其他違法或不當之情事，原處分自應維持，據上，
    異議人所為異議，為無理由，應予駁回。
四、據上論斷，應依道路交通案件處理辦法第十九條，裁定如主文。
中      華      民      國    八十九    年     十二     月    二十九    日
                                         臺灣雲林地方法院第二法庭
                                             法  官  冷  明  珍
右正本證明與原本無異。
如不服本裁定，應於裁定送達後五日內向本院提出抗告狀。
                                             書記官  周  麗  雲
中      華      民      國    八十九    年     十二     月    二十九    日


司法院資訊處製作；財團法人民間司法改革基金會備份。
